臺灣臺中地方法院刑事判決　　　　　　　94年度訴字第2176號
公　訴　人　臺灣臺中地方法院檢察署檢察官
被　　　告　甲○○
　　　　　　　　　　（另案羈押於臺灣臺中看守所）
上列被告因違反毒品危害防制條例案件，經檢察官提起公訴（九
十四年度毒偵字第二四六四號），及移送併辦（九十四年度毒偵
字第四二五二、五０三一號），茲被告於準備程序中就被訴事實
為有罪之陳述，受命法官於聽取當事人之意見後，由本院合議庭
裁定由受命法官獨任進行簡式審判程序，判決如下：
    主    文
甲○○連續施用第一級毒品，累犯，處有期徒刑拾月；扣案之第
一級毒品海洛因（合計驗餘淨重零點壹壹公克）及含第一級毒品
海洛因之殘渣袋壹只均沒收銷燬之、扣案供前開第一級毒品海洛
因包裝用之外包裝袋貳只（合計空包裝重零點肆貳公克）均沒收
。又連續施用第二級毒品，累犯，處有期徒刑陸月；含第二級毒
品甲基安非他命之殘渣袋壹只沒收銷燬之。應執行有期徒刑壹年
貳月；扣案之第一級毒品海洛因（合計驗餘淨重零點壹壹公克）
、含第一級毒品海洛因之殘渣袋壹只及含第二級毒品甲基安非他
命之殘渣袋壹只均沒收銷燬之、扣案供前開第一級毒品海洛因包
裝用之外包裝袋貳只（合計空包裝重零點肆貳公克）均沒收。
    犯罪事實
一、甲○○曾於民國九十年間，因竊盜及偽造文書案件，經本院
    以九十年度易字第三一四九號判決判處有期徒刑十月、八月
    ，並定其應執行有期徒刑一年六月確定，經入監執行後，於
    九十三年四月六日假釋出監，並於九十三年八月十九日因假
    釋付保護管束期滿，假釋未經撤銷而執行完畢；又前因施用
    毒品案件，經本院以八十九年度毒聲字第六六一九號裁定送
    觀察、勒戒後，認無繼續施用毒品傾向，於八十九年十一月
    二十二日自勒戒處所釋放，並經臺灣臺中地方法院檢察署檢
    察官於八十九年十一月二十一日以八十九年度毒偵字第七一
    五四號不起訴處分確定。詎甲○○竟於觀察、勒戒執行完畢
    釋放後五年內，復各基於施用第一級毒品及第二級毒品之概
    括犯意，自九十四年四月初某日起，至同年八月三日晚上六
    時許止，在其位於臺中縣清水鎮○○路一七四之二八號住處
    ，以將第一級毒品海洛因摻入香煙中，再點火使生煙霧後，
    以口鼻吸入之方式，約每隔一星期施用第一級毒品海洛因一
    次，連續施用多次；並自九十四年四月初某日起，至同年八
    月八日晚上七時許，在上址住處，以將第二級毒品甲基安非
    他命置於玻璃球吸食器內，以火燒烤產生燻煙，再吸食該燻
    煙之方式，約每隔一星期施用第二級毒品甲基安非他命一次
    ，連續施用多次。嗣先於九十四年四月十四日下午四時三十
    分許，為警在臺中市○區○○路二段十八巷四十五號前攔檢
    盤查，因而查獲，並扣得甲○○所有分別含有第一級毒品海
    洛因及第二級毒品甲基安非他命之殘渣袋各一只；又於同年
    八月八日晚上十一時許，甲○○因涉嫌竊盜案件，為警在臺
    中市○○區○○路二段二一二巷預立三村停車場內查獲，並
    扣得其所有之第一級毒品海洛因（驗餘淨重０．０四公克）
    及供該第一級毒品海洛因包裝用之外包裝袋一只（空包裝重
    ０．二二公克）。甲○○經本院於同年八月九日裁定羈押解
    送臺灣臺中看守所後，復於同年八月十日凌晨三時許，為臺
    灣臺中看守所人員執行新收檢查身體勤務時，自其長褲暗袋
    內，扣得甲○○所有之第一級毒品海洛因（驗餘淨重０．０
    七公克）及供該第一級毒品海洛因包裝用之外包裝袋一只（
    空包裝重０．二０公克）。
二、案經臺中市警察局移送臺灣臺中地方法院檢察署檢察官偵查
    起訴，暨同署檢察官移送併案審理。
    理    由
一、上揭犯罪事實，業據被告甲○○於本院審理時坦承不諱，而
    被告於九十四年四月十四日第一次為警查獲後，經警採尿送
    驗結果，確呈安非他命、甲基安非他命及嗎啡陽性反應，而
    九十四年八月八日第二次為警查獲後，經警採尿送驗結果，
    則呈安非他命及甲基安非他命陽性反應，有中山醫學大學附
    設醫院藥物濫用檢測中心出具之檢驗報告二紙附卷可稽，且
    有上開犯罪事實欄所載被告所有含第一級毒品海洛因及第二
    級毒品甲基安非他命之殘渣袋各一只、預備供施用之第一級
    毒品海洛因（合計驗餘淨重０．一一公克）及供前開第一級
    毒品海洛因包裝用之外包裝袋二只（合計空包裝重０．四二
　　公克）扣案足資佐證，足見被告自白與事實相符，堪予採信
　  。又被告前因施用毒品案件，經本院以八十九年度毒聲字第
    六六一九號裁定送觀察、勒戒後，認無繼續施用毒品傾向，
    於八十九年十一月二十二日自勒戒處所釋放，並經臺灣臺中
    地方法院檢察署檢察官於八十九年十一月二十一日以八十九
    年度毒偵字第七一五四號不起訴處分確定等情，有臺灣高等
    法院被告全國前案紀錄表及臺灣臺中地方法院檢察署刑案資
    料查註紀錄表各一份附卷可佐。是本件被告於觀察勒戒執行
    完畢釋放後五年內再犯本件施用毒品罪，事證已臻明確，被
    告施用第一級毒品、第二級毒品犯行均堪認定，應依法論科
    。
二、核被告所為，係犯毒品危害防制條例第十條第一項之施用第
    一級毒品罪及同條第二項之施用第二級毒品罪。又被告因施
    用海洛因、甲基安非他命毒品前之持有海洛因、甲基安非他
    命之低度行為，應為其施用之高度行為所吸收，均不另論罪
    。被告先後多次分別施用第一級毒品、第二級毒品之行為，
    均各時間緊接，犯罪構成要件相同，顯係基於概括之犯意反
    覆為之，均為連續犯，應依刑法第五十六條之規定論以一罪
    ，並各依法加重其刑。另起訴書雖記載被告係於九十四年四
    月十四日十六時三十分許為警查獲往前回溯四、五日內，施
    用第一級毒品海洛因一次，並自九十四年四月初起日至同年
    四月十四日十六時三十分許為警查獲往前回溯七十二小時內
    止，連續施用第二級毒品甲基安非他命多次等語，惟蒞庭公
    訴檢察官依被告前開自白業於本院審理時將被告施用第一級
    毒品海洛因及第二級毒品甲基安非他命之犯罪時間，予以更
    正為如前開犯罪事實欄所載，附此敘明；併案之臺灣臺中地
    方法院檢察署九十四年度毒偵字第四二五二、五０三一號甲
    ○○連續施用第一級毒品海洛因犯行部分，雖未經起訴，惟
    與本件起訴之施用第一級毒品海洛因犯行，具有連續犯之裁
    判上一罪關係，本院自得併予審理。再被告所犯施用第一級
    毒品罪與施用第二級毒品罪，犯意各別，犯罪構成要件互殊
    ，應予分論併罰。又被告曾於九十年間，因竊盜及偽造文書
    案件，經本院以九十年度易字第三一四九號判決判處有期徒
    刑十月、八月，並定其應執行有期徒刑一年六月確定，經入
    監執行後，於九十三年四月六日假釋出監，並於九十三年八
    月十九日因假釋付保護管束期滿，假釋未經撤銷而執行完畢
    ，其於五年以內再犯本件有期徒刑以上之二罪，均為累犯，
    應依刑法第四十七條規定各遞加重其刑。爰審酌被告經觀察
    勒戒之處遇措施後，猶未能深切體認毒品危害己身之鉅，及
    早謀求脫離毒害之道，反而於出所後伺機再犯，未見有何收
    斂、警惕之意，足徵被告依賴毒品至深，自有使其接受相當
    時期監禁以敦化性情之必要，惟念及被告於法院審理時尚能
    坦承犯行，且施用毒品固戕害個人健康至深，然就他人權益
    之侵害仍屬有限，及其犯罪目的、手段、智識程度等一切情
    狀，分別量處如主文所示之刑，並定其應執行刑，以示懲儆
    。
三、扣案之毒品海洛因（合計驗餘淨重０．一一公克）為毒品危
    害防制條例第二條第二項第一款規定之第一級毒品，而含第
    一級毒品海洛因及含第二級毒品甲基安非他命之殘渣袋各一
    只，其上殘留之海洛因及甲基安非他命已無法與各該殘渣袋
    剝離，應全部視為被查獲之毒品，不論屬於犯人與否，均應
    依毒品危害防制條例第十八條第一項前段規定沒收銷燬之；
    又依毒品危害防制條例第十八條第一項之規定，得諭知沒收
    並銷燬之者，以查獲之毒品及專供製造或施用毒品之器具為
    限，並不及於毒品之外包裝。本件經查獲之供前開第一級毒
    品海洛因包裝用之外包裝袋二只（合計空包裝重０．四二公
    克）既與毒品海洛因分別鑑秤其重量，與毒品海洛因即無難
    以析離而無法個別宣告沒收之情事，故應認係被告所有供犯
    罪所用之物，爰依刑法第三十八條第一項第二款之規定宣告
    沒收之（最高法院九十三年度臺上字第二七四三號判決參照
    ）。
據上論斷，應依刑事訴訟法第二百七十三條之一第一項、第二百
九十九條第一項前段，毒品危害防制條例第十條第一項、第二項
、第十八條第一項前段、第二十三條第二項，刑法第十一條、第
五十六條、第四十七條、第三十八條第一項第二款、第五十一條
第五款，判決如主文。
中　　華　　民　　國　　94　　年　　10　　月　　26　　日
                  刑事第十三庭  法  官  許月馨
上正本證明與原本無異。
如不服本判決，應於送達後十日內向本院提出上訴狀（須附繕本
），上訴於臺灣高等法院臺中分院。
中　　華　　民　　國　　94　　年　　10　　月　　26　　日
                                書記官  詹東益
附錄論罪科刑法條
毒品危害防制條例
第十條第一項：施用第一級毒品者，處六月以上五年以下有期徒刑
。
第十條第二項：施用第二級毒品者，處三年以下有期徒刑。
